---
title: "Export data from meetnetten.be"
output: html_document
---

```{r setup, include=FALSE}
knitr::opts_chunk$set(echo = TRUE)
```

```{r}
library(RPostgreSQL)
library(tidyverse)
library(sf)
library(git2rdata)
```

```{r}
set_utf8 <- function(x) {
  # Declare UTF-8 encoding on all character columns:
  chr <- sapply(x, is.character)
  x[, chr] <- lapply(x[, chr, drop = FALSE], `Encoding<-`, "UTF-8")
  # Same on column names:
  Encoding(names(x)) <- "UTF-8"
  x
}
```

## Connect to database

```{r}
source("connect_db.R")
```

## Queries

### Bezoeken

```{r}
query_bezoeken <- "Select PG.name as soortgroep
    , P.Name as meetnet
    , PR.i18n->>'name_nl' as protocol
    , L.name as locatie
    , V.start_date as datum
    , V.start_time
    , V.end_time
    , V.end_date
    , V.task_id
    , v.validation_status as validatie
    , T.name as taak
    , case when V.legacy_status = 1 then 'Conform protocol'
           when V.legacy_status = -1 then 'Niet volledig conform protocol'
           when V.legacy_status = -2 then 'Geen veldwerk mogelijk'
           else Null
      end as bezoek_status_oud
    , case when V.status = 1 then 'Conform protocol'
           when V.status = -1 then 'Weersomstandigheden ongunstig'
           when V.status = -2 then 'Telmethode niet gevolgd'
           when V.status = -3 then 'Geen veldwerk mogelijk - locatie ontoegankelijk'
           when V.status = -4 then 'Geen veldwerk mogelijk - locatie ongeschikt'
           else Null
      end as bezoek_status
    , V.id as visit_id
    , V.year_target as jaardoel
    , V.analysis as voor_analyse
    , ARRAY_TO_STRING(ARRAY[U.first_name, U.Last_name], ' ') AS hoofdteller
    , V.notes
from Projects_project P
    inner join projects_projectgroup PG on PG.id = P.group_id
    inner join fieldwork_visit V on V.project_id = P.id
    inner Join Locations_location L on L.ID = V.location_ID
    inner join Protocols_protocol PR on PR.id = V.protocol_ID
    left outer join projects_task T on T.ID = V.task_id
    inner join accounts_user U on U.ID = V.user_id
Order by PG.name
    , P.Name
    , L.name
    , V.start_date"

bezoeken_orig <- set_utf8(dbGetQuery(con, query_bezoeken))

bezoeken <- bezoeken_orig %>%
  mutate(jaar = as.numeric(format(datum, "%Y")),
         doy = as.numeric(format(datum, "%j"))) %>%
  group_by(meetnet, protocol, locatie, jaar, visit_id) %>%
  mutate(i_bezoek = rank(doy)) %>%
  ungroup() %>%
  select(soortgroep, meetnet, protocol, locatie, jaar, datum, doy, i_bezoek, everything()) %>%
  mutate(notes = str_replace_all(notes, "[\r\n]" , " "))

```

### Locaties

```{r}
query_selectLocations <- "SELECT
    PG.name as soortgroep,
    L.name as locatie,
    L.id,
    L.parent_id,
    P.name as meetnet,
    PL.is_sample,
    PL.is_active,
    PL.user_id,
    ARRAY_TO_STRING(ARRAY[U.first_name, U.Last_name], ' ') AS geclaimd_door,
    st_astext(L.geom) as geom_text,
    L.geom
    FROM locations_location L
    INNER JOIN projects_projectlocation PL ON PL.location_id = L.id
    INNER JOIN projects_project P ON P.id = PL.project_id
    INNER JOIN projects_projectgroup PG on PG.id = P.group_id
    LEFT JOIN accounts_user U on U.ID = PL.user_id;"

locaties <- st_read(dsn = con, query = query_selectLocations)

locaties_UTF8 <- set_utf8(locaties %>%
                            st_drop_geometry())

locaties <- locaties %>%
  select(id) %>%
  left_join(locaties_UTF8, by = "id") %>%
  filter(meetnet != "Algemene Vlindermonitoring") %>%
  mutate(locatie_type = ifelse(is.na(parent_id),  "locatie", "sublocatie"),
         meetnet_type = ifelse(meetnet %in% c("Otter", "Gerande oeverspin", "Vliegend hert", "Roestbruine kniptor") | soortgroep == "mollusken", "inhaalslag", "meetnet"),
         type = ifelse(meetnet_type == "meetnet",
                       ifelse(is_sample == 1, "meetnetlocatie", "optionele locatie"),
                       ifelse(meetnet_type == "inhaalslag", "locatie inhaalslag", NA))) %>%
  select(soortgroep, meetnet, locatie, is_active, is_sample, locatie_type, everything())

locaties_hoofdlocatie <- locaties %>%
  filter(locatie_type == "locatie") %>%
  arrange(soortgroep, meetnet, locatie)

namen_hoofdlocaties <- locaties_hoofdlocatie %>%
  st_drop_geometry() %>%
  mutate(geclaimd = ifelse(is.na(user_id), "nee", "ja")) %>%
  select(meetnet, locatie, locatie_id = id,  geclaimd, geclaimd_door)

sublocations_transecten <- locaties %>%
  filter(locatie_type == "sublocatie") %>%
  select(-geclaimd_door) %>%
  arrange(soortgroep, meetnet, locatie) %>%
  filter((substr(geom_text, 1, 4) == "LINE") | (substr(geom_text, 1, 9) == "MULTILINE")) %>%
  rename(sublocatie = locatie, locatie_id = parent_id) %>%
  left_join(namen_hoofdlocaties, by = c("meetnet", "locatie_id")) %>%
  arrange(soortgroep, meetnet, locatie, sublocatie) %>%
  filter(!is.na(locatie))
```


### Aantallen

```{r}
query_aantallen <- "select PG.name as soortgroep
    , P.name as meetnet
    , L.name as locatie
    , L1.name as sublocatie
    , PR.i18n->>'name_nl' as protocol
    , V.id as visit_id
    , V.start_date as datum
    , SA.Not_Counted as niet_geteld
    , SA.is_complete as checklist
    , SA.Notes as opmerkingen
    , O.species_ID
    , SP.i18n->>'name_nl' as soort_nl
    , SP.scientific_name as soort_wet
    , PS.is_primary as primaire_soort
    , O.sample_id
    , O.geom
    , O.sex as geslacht
    , O.id as observation_id
    , ACT.i18n->>'name_nl' as activiteit
    , LS.i18n->>'name_nl' as levensstadium
    , O.number_min as aantal
 from Projects_project P
    inner join projects_projectgroup PG on PG.id = P.group_id
    inner join fieldwork_visit V on V.project_ID = P.ID
    left Outer join protocols_protocol PR on PR.id = V.protocol_id
    left outer join fieldwork_sample SA on SA.visit_ID = V.ID
    left outer join fieldwork_observation O on O.sample_ID = SA.ID
    left outer join Species_species SP on SP.ID = O.species_id
    left outer join species_activity ACT on ACT.id = O.activity_id
    left outer join species_lifestage LS on LS.id = O.life_stage_id
    left outer join Locations_location L ON L.ID = V.location_ID
    left outer Join Locations_location L1 on L1.ID = SA.location_id
    left outer join accounts_user U on U.ID = V.user_id
    left outer join projects_projectspecies PS on PS.species_ID = O.species_ID and PS.project_ID = P.ID
where 1=1
    and P.name <> 'Algemene Broedvogelmonitoring (ABV)'
    and P.name <> 'Algemene Vlindermonitoring'
    and SA.notes <> 'dummy sample'
    and PG.name <> 'planten'
Order by PG.name
    , P.name
    , L.Name
    , V.start_date
    , L1.Name"

#aantallen_orig <- set_utf8(dbGetQuery(con, query_aantallen)) 

aantallen_orig <- st_read(dsn = con, query = query_aantallen) 

aantallen_punt <- aantallen_orig %>%
  filter(st_is(geom, type = "POINT")) %>%
  st_transform(31370)

aantallen_punt <- aantallen_punt  %>%
  mutate(x = st_coordinates(aantallen_punt)[, 1],
         y = st_coordinates(aantallen_punt)[, 2]) %>%
  st_drop_geometry() %>%
  set_utf8()

aantallen_overig <- aantallen_orig %>%
  filter(!st_is(geom, type = "POINT")) %>%
  st_drop_geometry() %>%
  set_utf8()

aantallen_orig <- bind_rows(aantallen_punt,
                             aantallen_overig)

aantallen <- aantallen_orig %>%
  mutate(jaar = as.numeric(format(datum, "%Y")),
         doy = as.numeric(format(datum, "%j"))) %>%
  mutate(levensstadium = ifelse(levensstadium == "adult" & soortgroep == "libellen", "imago", levensstadium)) %>%
  select(soortgroep, meetnet, protocol, locatie, jaar, datum, doy, everything())

query_aantallen_planten <- "select O.id
    , PG.name as soortgroep
    , P.name as meetnet
    , L.name as locatie
    , PR.i18n->>'name_nl' as protocol
    , V.id as visit_id
    , V.start_date as datum
    , v.validation_status as validatie
    , st_astext(v.track_geom) as track_geom_text
    , SA.Not_Counted as niet_geteld
    , SA.Notes as opm
    , O.species_ID
    , SP.i18n->>'name_nl' as soort_nl
    , SP.scientific_name as soort_wet
    , PS.is_primary as primaire_soort
    , O.sample_id
    , O.geom
    , st_astext(O.geom) as geom_text
    , S.i18n->>'name_nl' as schaal
    , SC.code
    , O.number_min as aantal_min
    , O.number_max as aantal_max
    , SC.description as beschrijving_floroncode
    , u.first_name
    , u.last_name
 from Projects_project P
    inner join projects_projectgroup PG on PG.id = P.group_id
    inner join fieldwork_visit V on V.project_ID = P.ID
    inner join protocols_protocol PR on PR.id = V.protocol_id
    inner join fieldwork_sample SA on SA.visit_ID = V.ID
    inner join fieldwork_observation O on O.sample_ID = SA.ID
    inner join Species_species SP on SP.ID = O.species_id
    inner join species_activity ACT on ACT.id = O.activity_id
    inner join species_lifestage LS on LS.id = O.life_stage_id
    inner join protocols_scalecode SC on SC.id = O.scale_code_id
    inner join protocols_scale S on S.id = O.scale_id
    inner join Locations_location L ON L.ID = V.location_ID
    inner Join Locations_location L1 on L1.ID = SA.location_id
    inner join accounts_user U on U.ID = V.user_id
    inner join projects_projectspecies PS on PS.species_ID = O.species_ID and PS.project_ID = P.ID
where 1=1
    and PG.name = 'planten'
Order by PG.name
    , P.name
    , L.Name
    , V.start_date
    , L1.Name"

aantallen_planten <- st_read(dsn = con, query = query_aantallen_planten)

aantallen_planten_UTF8 <- set_utf8(aantallen_planten %>%
                            st_drop_geometry())

aantallen_planten <- aantallen_planten %>%
  select(id) %>%
  left_join(aantallen_planten_UTF8, by ="id") %>%
  mutate(puntlocatie = ifelse(is.na(geom_text), 0, 1),
         track = ifelse(is.na(track_geom_text), 0, 1))

aantallen_planten_puntlocaties <- aantallen_planten %>%
  filter(puntlocatie == 1) %>%
  mutate(waarnemer = str_c(first_name, " ", last_name)) %>%
  select(meetnet, protocol, locatie, datum,  soort_w = soort_wet, visit_id, waarnemer, validatie_bezoek = validatie, track, sample_id, schaal, code, beschrijving_floroncode, opm)

aantallen_planten <- aantallen_planten %>%
  st_drop_geometry() %>%
  select(-geom_text, -track_geom_text)
```

### Tracks

```{r}
query_tracks <- "select PG.name as soortgroep
    , P.name as meetnet
    , L.name as locatie
    , PR.i18n->>'name_nl' as protocol
    , V.id as visit_id
    , V.start_date as datum
    , v.validation_status as validatie
    , v.track_geom as geom
     , st_astext(v.track_geom) as track_geom_text
 from Projects_project P
    inner join projects_projectgroup PG on PG.id = P.group_id
    inner join fieldwork_visit V on V.project_ID = P.ID
    inner join protocols_protocol PR on PR.id = V.protocol_id
    inner join Locations_location L ON L.ID = V.location_ID
where 1=1
Order by PG.name
    , P.name
    , L.Name
    , V.start_date"

tracks <- st_read(dsn = con, query = query_tracks) %>%
  filter(!is.na(track_geom_text)) %>%
  filter(validatie != "-1")

tracks_UTF8 <- set_utf8(tracks %>%
                          st_drop_geometry())

tracks <- tracks %>%
  select(visit_id) %>%
  left_join(tracks_UTF8, by = "visit_id")

tracks_planten <- tracks %>%
  filter(soortgroep == "planten")

```



### Aantallen planten alternatief

created by: Frederic Piesschaert
create date: 2020/12/03

deze query retourneert ALLE bezoeken en observaties, ook deze die afgekeurd zijn. 
Voor verdere verwerking is het logisch om de afgekeurde eruit te filteren. Let op: een afgekeurd bezoek betekent dat alle observaties van
dat bezoek afgekeurd zijn, de validatiestatus van de individuele observaties heeft voor die bezoeken geen betekenis meer.
Daarnaast kunnen er echter ook individueel afgekeurde observaties zijn in een voor de rest geldig bezoek.
Om dit te vereenvoudigen werd een extra veld 'bruikbaar' toegevoegd waar rechtstreeks op gefilterd kan worden

```{r}
query_aantallen_planten2 <- "SELECT p.name AS meetnet
	, v.id AS visit_id
	, s.id AS sample_id
	, pr.name AS protocol
	, l.name AS locatie
	, u.first_name || ' ' || u.last_name as teller
	, CASE 
		WHEN v.status = -1 THEN 'weersomstandigheden waren ongunstig'
		WHEN v.status = -2 THEN 'telmethode uit handleiding niet gevolgd'
		WHEN v.status = -3 THEN 'geen veldwerk mogelijk - locatie ontoegankelijk'
		WHEN v.status = -4 THEN 'geen veldwerk mogelijk - locatie is ongeschikt voor de soort'
		ELSE 'veldwerk is zonder problemen verlopen'
	  END AS omstandigheden
	, v.start_date AS startdatum
	, v.start_time AS starttijd
	, v.end_date AS einddatum
	, v.end_time AS eindtijd
	, regexp_replace(v.notes, '\r|\n', ' ', 'g') AS bezoek_opmerkingen
	, o.id AS observation_id
	, regexp_replace(o.notes, '\r|\n', ' ', 'g') AS opmerkingen
	, sp.i18n->>'name_nl' as soort  
	, sc.i18n->>'name_nl' as schaal
	, scc.code AS code
	, scc.description AS code_betekenis
	, COALESCE(ST_X(ST_CENTROID(ST_AsText(o.geom))), ST_X(ST_CENTROID(ST_AsText(s.geom))), ST_X(ST_CENTROID(ST_AsText(l.geom)))) AS X
	, COALESCE(ST_Y(ST_CENTROID(ST_AsText(o.geom))), ST_Y(ST_CENTROID(ST_AsText(s.geom))), ST_Y(ST_CENTROID(ST_AsText(l.geom)))) AS Y
	, o.reference AS referentie
	, CASE 
		WHEN v.validation_status = -1 THEN 'afgekeurd'
		WHEN v.validation_status = 100 THEN 'goedgekeurd'
		WHEN v.validation_status = 10 THEN 'open'
		ELSE NULL
		END AS validatie_bezoek
	, CASE WHEN o.validation_status_id = 1 THEN 'open'
			WHEN o.validation_status_id = 2 THEN 'in behandeling'
			WHEN o.validation_status_id = 3 THEN 'in behandeling'
			WHEN o.validation_status_id = 4 THEN 'goedgekeurd'
			WHEN o.validation_status_id = 5 THEN 'afgekeurd'
			WHEN o.validation_status_id = 6 THEN 'niet te beoordelen'
			WHEN o.validation_status_id = 7 THEN 'gevalideerd via bezoek'
			ELSE 'open'
	  END AS validatiestatus_observatie
	, regexp_replace(fc.notes, '\r|\n', ' ', 'g') AS validatie_opmerkingen
	, CASE WHEN v.validation_status = -1 THEN 0 
			WHEN o.validation_status_id = 5 THEN 0
			ELSE 1 
	  END AS bruikbaar
FROM projects_project p
	INNER JOIN fieldwork_visit v ON v.project_id = p.id
	INNER JOIN locations_location l ON l.id = v.location_id
	INNER JOIN protocols_protocol pr ON pr.id = v.protocol_id
	INNER JOIN accounts_user u ON u.id = v.user_id
	LEFT JOIN fieldwork_sample s ON s.visit_id = v.id
	LEFT JOIN fieldwork_observation o ON o.sample_id = s.id
	LEFT JOIN protocols_scale sc ON sc.id = o.scale_id
	LEFT JOIN protocols_scalecode scc ON scc.id = o.scale_code_id
	LEFT JOIN species_species sp ON sp.id = o.species_id
	LEFT JOIN fieldwork_comment fc ON fc.observation_id = o.id
WHERE 1 = 1
	AND p.group_id = 5 --planten
--LIMIT 100
" 
aantallen_planten2 <- set_utf8(dbGetQuery(con, query_aantallen_planten2)) 

```



### Werkpakketten en taken

```{r}
query_werkpakket <- "
  select P.Name as meetnet
    , WP.Name as Werkpakket
    , WP.Start_date as wp_start
    , WP.end_date as wp_end
  from Projects_project P
    left outer join Projects_workpackage WP on WP.project_ID = P.ID
"
werkpakketten_orig <- set_utf8(dbGetQuery(con, query_werkpakket))

werkpakketten <- werkpakketten_orig %>%
  mutate(doy_min = as.numeric(format(wp_start, "%j")),
         doy_max = as.numeric(format(wp_end, "%j")),
         doy_mid = doy_min + round((doy_max - doy_min)/2, 0),
         jaar= as.numeric((format(wp_start, "%Y")))) %>%
  filter(jaar == 2020)

query_werkpakket_locaties <- "
  select P.Name as meetnet
, WP.Name as Werkpakket
, l.name as locatie
from projects_workpackage WP
left outer join Projects_project P on P.ID = WP.project_ID
left outer join projects_workpackage_locations wpl on wpl.workpackage_id = wp.id
left outer join locations_location l on l.id = wpl.location_id
"

werkpakketten_locaties <- set_utf8(dbGetQuery(con, query_werkpakket_locaties))

query_taken <- "
  select PG.Name as Soortgroep
    , P.Name as meetnet
    , L.name as locatie
    , WP.Name as werkpakket
    , T.name as taak
    , T.id as task_id
    , PR.i18n->>'name_nl' as protocol
    , T.start_date as taak_start
    , T.end_date as taak_end

from Projects_project P
    INNER JOIN projects_projectgroup PG on PG.ID = P.group_ID
    left outer join projects_projectlocation PL on PL.project_id = P.ID
    LEFT OUTER join Locations_location L ON L.ID = PL.location_ID
    left OUTER join Projects_workpackage WP on WP.project_ID = P.ID
    LEFT OUTER join Projects_task T on T.wp_ID = WP.ID and T.location_ID = L.ID
    left Outer JOIN protocols_protocol PR on PR.id = T.protocol_id

Order by PG.name
    , P.name
    , L.name
    , T.start_date
    , T.name"

taken <- set_utf8(dbGetQuery(con, query_taken))
taken <- taken %>%
  filter(str_sub(meetnet, 1, 8) != "Algemene") %>%
  filter(!is.na(taak)) %>%
  mutate(jaar= as.numeric((format(taak_start, "%Y"))))

```


### Tellers en gebruikers

```{r}
query_locatie_users <- "
  select PG.name as soortgroep
, P.Name as meetnet
, l.name as locatie
, pl.is_sample
, pl.is_active
, u.first_name
, u.last_name
, u.email
, u.is_staff
from projects_projectlocation pl
left outer join Projects_project P on P.ID = pl.project_ID
left join projects_projectgroup PG on PG.id = P.group_id
left outer join locations_location l on l.id = pl.location_id
inner join accounts_user u on u.id = pl.user_id
"
locatie_users <- set_utf8(dbGetQuery(con, query_locatie_users))


query_users <- "
select pg.name as soortgroep
  , p.name as meetnet
  , u.first_name
  , u.last_name
  , u.email
  , u.address as adres
  , u.city as gemeente
  , u.postalcode as postcode
  , u.reference_obs
  , pu.role
  from projects_projectuser pu
    inner join projects_project p on p.id = pu.project_id
    inner join accounts_user u on u.id = pu.user_id
    inner join projects_projectgroup pg on pg.id = p.group_id"

meetnetten_users <- set_utf8(dbGetQuery(con, query_users))

query_locatie_users_reserve <- "
select PG.name as soortgroep
, P.Name as meetnet
, l.name as locatie
, pl.is_sample
, pl.is_active
, u.first_name
, u.last_name
, u.email
, u.is_staff
, pb.interested
from projects_projectlocation pl
left outer join Projects_project P on P.ID = pl.project_ID
left join projects_projectgroup PG on PG.id = P.group_id
left outer join locations_location l on l.id = pl.location_id
left outer join projects_backupuser pb on pb.projectlocation_id = pl.id
inner join accounts_user u on u.id = pb.user_id
"
locatie_users_reserve <- set_utf8(dbGetQuery(con, query_locatie_users_reserve))

query_tellers <- "Select PG.name as Soortgroep
    , P.Name as meetnet
    , V.task_id
    , T.name as taak
    , V.id as visit_ID
    , V.start_date as datum
    , V.Start_time
    , V.year_target as jaardoel
    , V.analysis as voor_analyse
    , V.end_date
    , V.end_time
    , L.name as locatie
    , PR.i18n->>'name_nl' as Protocol
    , case when V.status = 1 then 'Conform protocol'
           when V.status = -1 then 'Weersomstandigheden ongunstig'
           when V.status = -2 then 'Telmethode niet gevolgd'
           when V.status = -3 then 'Geen veldwerk mogelijk - locatie ongeschikt'
           when V.status = -4 then 'Geen veldwerk mogelijk - locatie ontoegankelijk'
           else Null
      end as bezoek_status
    , ARRAY_TO_STRING(ARRAY[U.first_name, U.Last_name], ' ') AS Hoofdteller
    , ARRAY_TO_STRING(ARRAY[U2.first_name, U2.Last_name], ' ') AS Medeteller
from Projects_project P
    inner join projects_projectgroup PG on PG.id = P.group_id
    inner join fieldwork_visit V on V.project_id = P.id
    left outer join projects_task T on T.ID = V.task_id
    Inner Join Locations_location L on L.ID = V.location_ID
    Inner join Protocols_protocol PR on PR.id = V.protocol_ID
    INNEr JOIN accounts_user U on U.ID = V.user_id
    left outer join fieldwork_visit_co_observers CO on CO.visit_id = V.id
    left outer join accounts_user U2 on U2.ID = CO.user_id
Order by PG.name
    , P.Name
    , L.name
    , V.start_date"

tellers_orig <- set_utf8(dbGetQuery(con, query_tellers))

tellers <- tellers_orig %>%
  mutate(jaar = as.numeric(format(datum, "%Y")),
         doy = as.numeric(format(datum, "%j"))) %>%
  gather(hoofdteller, medeteller, key = "type_teller", value = "naam_teller") %>%
  filter(naam_teller != "")
  
```

### Covariabelen

```{r}
query_covariabelen <- "Select P.Name as Meetnet
    , PR.i18n->>'name_nl' as Protocol
    , V.ID as Visit_ID
    , V.task_ID
    --, A.ID as attribute_id
    --, A.name as Bezoekvariabele
    , A.i18n->>'name_nl' as Bezoekvariabele
    --, VV.value as Waarde
    --, C.value
    , case when C.value is null then VV.value else C.name end as Waarde
    --, C.name
    , U.i18n->>'name_nl' as Eenheid
from Projects_project P
    INNER JOIN Fieldwork_visit V on V.project_ID = P.ID
    INNER JOIN Protocols_protocol PR on PR.ID = V.protocol_ID
    Left OUTER JOIN fieldwork_visitvalue VV on VV.object_ID = V.ID
    left outer JOIN model_attributes_attribute A on A.ID = VV.attribute_ID
    left outer Join model_attributes_unit U on U.id = A.unit_id
    LEFT Outer Join Model_attributes_choice C on C.Attribute_id = VV.attribute_id and cast(C.id as varchar(100)) = VV.value
    --where VV.attribute_ID = 9
Order by P.Name, PR.name, VV.object_ID

/**
select * from fieldwork_visitvalue VV
inner join Model_attributes_attribute A on A.ID = VV.attribute_id
left outer join Model_attributes_choice C on C.attribute_id = A.ID
left outer join Model_attributes_unit U on U.ID = A.unit_ID
order by VV.object_id
**/

/**
select V.ID as Visit_ID
    , VV.ID as VisitValue_ID
    , A.ID AS Attribute_ID
    , A.name_nl as Attribuut_beschrijving
    , VV.value as VisitValue_Value
from Projects_project P
    INNER JOIN Fieldwork_visit V on V.project_ID = P.ID
    INNer JOIN fieldwork_visitvalue VV on VV.object_ID = V.ID
    inner join Model_attributes_attribute A on A.ID = VV.attribute_id
where P.id = 4 --boomkikker
    and V.id = 238

select *
from model_attributes_choice c
where C.attribute_ID in (7, 9)


select *
from accounts_user
where length(reference_obs) > 1

**/"

covariabelen <- set_utf8(dbGetQuery(con, query_covariabelen))

```

### Opmerkingen

```{r}
query_locatie_opm <- "SELECT
    PG.name as soortgroep,
    P.name as meetnet,
    L.name as locatie,
    L.id,
    PL.is_sample,
    PL.is_active,
    PLC.created as datum_opmerking,
    PLC.notes as opmerking_locatie
    FROM projects_projectlocationcomment PLC
    INNER JOIN projects_projectlocation PL ON PL.id = PLC.project_location_id
    INNER JOIN projects_project P ON P.id = PL.project_id
    INNER JOIN locations_location L ON L.id = location_id
    INNER JOIN projects_projectgroup PG on PG.id = P.group_id;"

locatie_opm <- set_utf8(dbGetQuery(con, query_locatie_opm))

# locatie_opm <- dbGetQuery(con, query_locatie_opm)
```

## Write raw data

```{r}

dbDisconnect(con)

write_vc(aantallen, "aantallen", root = "../raw", sorting = c("soortgroep", "meetnet", "locatie", "visit_id", "sample_id", "observation_id"), strict = FALSE)
write_vc(aantallen_planten, "aantallen_planten", root = "../raw", sorting = c("soortgroep", "meetnet", "locatie", "visit_id", "sample_id"), strict = FALSE)
write_vc(bezoeken, "bezoeken", root = "../raw", sorting = c("soortgroep", "meetnet", "locatie", "visit_id"), strict = FALSE)
write_vc(werkpakketten, "werkpakketten", root = "../raw", sorting = c("meetnet", "werkpakket"), strict = FALSE)
write_vc(werkpakketten_locaties, "werkpakketten_locaties", root = "../raw", sorting = c("meetnet", "werkpakket", "locatie"), strict = FALSE)
write_vc(taken, "taken", root = "../raw", sorting = c("soortgroep", "meetnet", "locatie", "werkpakket"), strict = FALSE)
write_vc(tellers, "tellers", root = "../raw", sorting = c("soortgroep", "meetnet", "locatie", "visit_id"), strict = FALSE)
write_vc(covariabelen, "covariabele", root = "../raw", sorting = c("meetnet","visit_id"))
write_vc(locatie_opm, "locatie_opm", root = "../raw", sorting = c("meetnet", "locatie"))
write_vc(meetnetten_users, "meetnetten_users", root = "../raw", sorting = c("meetnet", "last_name"), strict = FALSE)
write_vc(locatie_users, "locatie_users", root = "../raw", sorting = c("meetnet", "locatie", "last_name"))
write_vc(locatie_users_reserve, "locatie_users_reserve", root = "../raw", sorting = c("meetnet", "locatie", "last_name"))
st_write(locaties, "../raw/meetnetten_locaties.gpkg", layer = "locaties", driver = "GPKG", delete_layer = TRUE)
st_write(sublocations_transecten, "../raw/meetnetten_locaties.gpkg", layer = "transecten", driver = "GPKG", delete_layer = TRUE)
st_write(aantallen_planten_puntlocaties, "../raw/planten_puntlocaties.gpkg", layer = "planten_puntlocaties", driver = "GPKG", delete_layer = TRUE)
st_write(tracks_planten, "../raw/planten_puntlocaties.gpkg", layer = "tracks", driver = "GPKG", delete_layer = TRUE)
st_write(aantallen_planten_puntlocaties,  "../raw/planten_puntlocaties", layer = "planten_puntlocaties", driver = "ESRI Shapefile", delete_layer = TRUE)
st_write(tracks_planten,  "../raw/planten_tracks", layer = "planten_tracks", driver = "ESRI Shapefile", delete_layer = TRUE)
st_write(tracks,  "../raw/tracks.gpkg", layer = "tracks", driver = "gpkg", delete_layer = TRUE)
write_vc(aantallen_planten2, "aantallen_planten_FP", root = "../raw", sorting = c("meetnet", "locatie", "visit_id", "sample_id"), strict = FALSE)

version <- data.frame(date_export = Sys.Date())
write_vc(version, "date_export", root = "../raw")
```

