---
title: "Migratie data rugstreeppad"
output:
  bookdown::html_document2:
    keep_md: TRUE
    toc: TRUE
    toc_float:
      collapsed: FALSE
      smooth_scroll: FALSE
---

```{r setup, include=FALSE}
knitr::opts_chunk$set(echo = FALSE)
knitr::opts_chunk$set(message = FALSE)

library(tidyverse)
library(sf)
library(conflicted)
library(n2khab)
library(kableExtra)
library(leaflet)

conflicts_prefer(dplyr::filter())

path <- fileman_up("soortenmeetnetten-analysis")

source(file.path(path, "src/functions_smp.R"))
```

# Data

+ Opgeleverde data 2022: puntlocaties en transecten

```{r}

data_path <- "G:/Mijn Drive/Soortenmeetnetten/Oplevering data/2022/Data niet in Meetnetten.be/Rugstreeppad - Oplevering data Meetnetten 2022"

data_aantallen_2022 <- st_read(data_path, "Data_Tim_HvA_Rugstreeppad_2022", quiet = TRUE)

data_transecten_2022 <- st_read(data_path, "Tracks_Tim_HvA_Rugstreeppad_2022", quiet = TRUE)

data_transecten_2022 <- data_transecten_2022 %>%
  st_transform(crs = 4326)
```

+ Locaties die in meetnetten.be zitten

```{r}
locaties_rugstreeppad <- get_locations_smp() %>%
  filter(meetnet == "Rugstreeppad") %>%
  select(locatie)
```

+ Gemigreerde data uit 2021 die al in meetnetten.be zitten

```{r}
aantallen_meetnetten <- get_counts_smp() %>%
  filter(meetnet == "Rugstreeppad") 

visits_meetnetten <- get_visits_smp() %>%
  filter(meetnet == "Rugstreeppad") %>%
  select(visit_id, hoofdteller, bezoek_status, notes)
  
aantallen_meetnetten <- aantallen_meetnetten %>%
  left_join(visits_meetnetten, by = "visit_id")
```

# Data verkenning

Onderstaande tabel geeft een overzicht van de puntwaarnemingen uit 2022.

```{r}
data_aantallen_2022 %>%
  st_drop_geometry() %>%
  group_by(naam_nl, gedrag, kleed, methode, geslacht) %>%
  summarise(n_records = n(),
            aantal_tot = sum(aantal)) %>%
  ungroup() %>%
  kable(caption = "Aantal records en totaal aantal per combinatie van gedrag, kleed, methode en geslacht") %>%
  kable_styling()
```

**Enkel eitellingen migreren naar meetnetten.be of alle data (exlusief dode dieren)? Enkel eitellingen want bezoeken gebeuren overdag?**

```{r}
data_rugstreeppad_2022 <- data_aantallen_2022 %>%
  st_transform(crs = 4326) %>%
  st_join(rename(locaties_rugstreeppad, locatie_nearest = locatie), join = st_nearest_feature) %>%
  st_join(locaties_rugstreeppad) %>%
  mutate(in_meetnetlcoatie = !is.na(locatie))
  
```

```{r}
locaties_haven <- locaties_rugstreeppad %>%
  filter(locatie %in% data_rugstreeppad_2022$locatie_nearest)

aantallen_meetnetten_haven <- aantallen_meetnetten %>%
  filter(locatie %in% locaties_haven$locatie)

aantallen_migratie_2021 <- aantallen_meetnetten_haven %>%
  filter(bezoek_status == "Telmethode niet gevolgd") %>%
  filter(!is.na(aantal)) %>%
  st_as_sf(coords = c("x", "y"), crs = 31370) %>%
  st_transform(4326)
  
```

Onderstaande kaart toont:

+ de puntwaarnemingen: waarnemingen van eisnoeren 2022 (rode cirkels), overige waarnemingen 2022 (zwarte cirkels), waarnemingen van eisnoeren 2021 die al gemigreerd werden naar meetnetten.be (blauwe cirkels)
+ meetnetlocaties (blauwe polygonen)
+ tracks (gele lijnen)

```{r}

data_rugstreeppad_2022 %>%
  mutate(show_colour = ifelse(kleed == "ei", "red", "black")) %>%
  leaflet() %>%
  addTiles() %>%
  addPolygons(data = locaties_haven, label = ~locatie, group = "locaties meetnetten") %>%
  addCircleMarkers(opacity = 0.5, color = ~show_colour, label = ~str_c(aantal, " ", kleed, " ", gedrag), group = "puntwaarnemingen 2022") %>%
  addCircleMarkers(data = aantallen_migratie_2021, opacity = 0.5, label = ~aantal, group = "puntwaarnemingen 2021") %>%
  addPolylines(data = data_transecten_2022, color = "yellow", weight = 2, dashArray = 3, group = "tracks") %>%
  addLayersControl(
    overlayGroups = c("puntwaarnemingen 2022", "puntwaarnemingen 2021", "locaties meetnetten", "tracks"),
    options = layersControlOptions(collapsed = FALSE)
  )


```


# Voorstel nieuwe locaties voor Rugstreeppad

Er zijn heel wat waarnemingen die buiten de bestaande meetnetlocaties vallen.
Hieronder een voorstel voor een aantal nieuwe locaties (blauwe polygonen).
De bestaande locaties in meetnetten.be worden weergegeven met groene polygonen.

```{r}
locaties_nieuw <- st_read("../gis/rugstreeppad_extra_locaties", "rugstreeppad_extra_locaties", quiet = TRUE)

puntlocaties_locaties_nieuw <- data_rugstreeppad_2022 %>%
  st_join(locaties_nieuw) %>%
  filter(!is.na(naam)) %>%
  mutate(show_colour = ifelse(kleed == "ei", "red", "black"))

locaties_nieuw %>%
  leaflet() %>%
  addTiles() %>%
  addPolygons(label = ~naam, labelOptions = labelOptions(noHide = TRUE), group = "nieuwe locaties") %>%
  addPolygons(data = locaties_haven, color = "green",  label = ~locatie, group = "bestaande locaties in meetnetten.be") %>%
  addCircleMarkers(data = puntlocaties_locaties_nieuw, opacity = 0.5, color = ~show_colour, label = ~str_c(aantal, " ", kleed, " ", gedrag), group = "puntwaarnemingen 2022") %>%
  addLayersControl(
    overlayGroups = c("puntwaarnemingen 2022", "nieuwe locaties"),
    options = layersControlOptions(collapsed = FALSE)
  )
```

# Data processing voor migratie naar meetnetten.be databank

Het bestand 'data_migratie_rugstreeppad_2022.csv' bevat de te migreren data.

```{r}
locaties_rugstreeppad_update <- locaties_haven %>%
  bind_rows(rename(locaties_nieuw, locatie = naam, geom = geometry))

data_2022_migratie <- data_rugstreeppad_2022 %>%
  select(-locatie, -locatie_nearest) %>%
  st_join(locaties_rugstreeppad_update, join = st_nearest_feature) %>%
  filter(kleed == "ei") %>%
  mutate(meetnet = "Rugstreeppad",
         protocol = "Rugstreeppad - Transect",
         bezoek_status = "Telmethode niet gevolgd",
         hoofdteller = "Tim Vochten") %>%
  select(meetnet, protocol, locatie, datum, hoofdteller , bezoek_status, levensstadium = kleed, aantal)

data_2022_migratie <- data_2022_migratie %>%
  st_drop_geometry() %>%
  mutate(x = st_coordinates(data_2022_migratie)[,1],
         y = st_coordinates(data_2022_migratie)[,2])

write_csv2(data_2022_migratie, "../processed/migratie_rugstreeppad/data_migratie_rugstreeppad_2022.csv")
```

# Aanpassen gemigreerde bezoeken in meetnetten.be uit 2021

De aangemaakte bezoeken op basis van de gemigreerde data uit 2021, moeten aangepast worden als we de nieuwe locaties toevoegen. 

Onderstaande tabel geeft een overzicht van de aanpassingen. 

Het bestand 'data_migratie_rugstreeppad_2021_update.csv' geeft de details van de wijzigingen.

```{r}
aantallen_migratie_2021_update <- aantallen_migratie_2021 %>%
  rename(locatie_oud = locatie) %>%
  st_join(locaties_rugstreeppad_update, join = st_nearest_feature) %>%
  group_by(visit_id) %>%
  mutate(wijziging = ifelse(all(locatie_oud != locatie), "wijzig locatienaam",
                            ifelse(any(locatie_oud != locatie), "bezoek opsplitsen", "geen wijziging"))) %>%
  ungroup()

visits_wijziging <- aantallen_migratie_2021_update %>%
  st_drop_geometry() %>%
  filter(wijziging != "geen wijziging") %>%
  group_by(meetnet, visit_id, datum, locatie_oud, wijziging) %>%
  arrange(locatie) %>%
  summarise(locatie_nieuw = str_c(unique(locatie), collapse = " + ")) %>%
  ungroup() %>%
  mutate(visit_id = str_c('<a href = "https://www.meetnetten.be/fieldwork/visits/', visit_id,'">', visit_id, '</a>'))

aantallen_migratie_2021_update <- aantallen_migratie_2021_update %>%
  filter(wijziging != "geen wijziging") %>%
  mutate(wijziging_sample = ifelse(wijziging == "bezoek opsplitsen",
                        ifelse(locatie_oud != locatie, "verwijder sample van bestaand bezoek en voeg toe aan nieuw bezoek", "behoud sample"),
                        NA)) %>%
  select(meetnet, protocol, locatie_oud, locatie, datum, visit_id, sample_id, hoofdteller, bezoek_status, levensstadium, aantal, wijziging, wijziging_sample)

aantallen_migratie_2021_update <- aantallen_migratie_2021_update %>%
  st_drop_geometry() %>%
  mutate(x = st_coordinates(aantallen_migratie_2021_update)[, 1],
         y = st_coordinates(aantallen_migratie_2021_update)[, 2])

write_csv2(aantallen_migratie_2021_update, "../processed/migratie_rugstreeppad/data_migratie_rugstreeppad_2021_update.csv")

visits_wijziging %>%
  kable(caption = "Te wijzigen bezoeken migratie 2021",
        escape = FALSE) %>%
  kable_styling()
```

