---
title: "Meetnet Vliegend hert"
output: html_document
date: "2024-12-19"
---

```{r setup, include=FALSE}
knitr::opts_chunk$set(echo = FALSE)
knitr::opts_chunk$set(message = FALSE)
library(tidyverse)
library(sf)
library(DT)
library(kableExtra)
library(leaflet)

```

```{r}
data_stagbeetle <- read.csv2("../raw/20241218_transects.csv")

colnames(data_stagbeetle) <- str_replace_all(colnames(data_stagbeetle), " ", "_")

data_stagbeetle <- data_stagbeetle %>%
  filter(country == "BE") %>%
  mutate(year = year(start_date))

visits_summary <- data_stagbeetle %>%
  group_by(year, location, start_date, visit_notes, visit_id) %>%
  summarise(count_data = all(!is.na(number)),
            n_rexord = n(),
            number_tot = sum(number)) %>%
  ungroup()

visits_location <- visits_summary %>%
  group_by(year, location) %>%
  summarise(n_visits = n_distinct(visit_id),
            n_visits_data = sum(!is.na(number_tot))
            ) %>%
  ungroup()
  
locations_year <- visits_location %>%
  group_by(year) %>%
  summarise(n_visits_tot = sum(n_visits) ,
            n_locaties = n_distinct(location),
            n_locaties_5bezoeken = sum(n_visits >= 5),
            n_locaties_5bezoeken_data = sum(n_visits_data >= 5)) %>%
  ungroup()

write_csv2(data_stagbeetle, "../output/stag_beetle_2024-12-18.csv")

```




# Overzicht bezoeken 2024

Onderstaande tabel geeft een overzicht van de bezoeken in 2024.
Voor een aantal bezoeken zijn de aantallen niet correct ingevoerd (soms worden de aantallen wel in het opmerkingenveld ingevoerd).

```{r}
visits_summary %>%
  filter(year == 2024) %>%
  select(locatie = location, datum = start_date, opm = visit_notes, aantallen_ingevoerd = count_data, aantal_tot = number_tot) %>%
  datatable(rownames = FALSE, filter = "top")
```

# Overzicht locaties

Onderstaande tabel toont het aantal bezoeken per locatie (n_bezoeken) en het aantal bezoeken met correct ingevoerd aantallen per locatie (n_bezoeken_data).

```{r}
visits_location %>%
   filter(year >= 2021) %>%
  select(year, locatie = location, n_bezoeken = n_visits, n_bezoeken_data = n_visits_data) %>%
  arrange(locatie, year) %>%
  datatable(rownames = FALSE, filter = "top") 
  
```

# Evaluatie jaardoelen

Onderstaand overzicht toont

+ het aantal bezochte locaties (n_locaties)
+ het aantal voldoende getelde locaties (n_locaties_5bezoeken)
+ het aantal voldoende getelde locaties waarvoor data correct is ingevoerd (n_locaties_5bezoeken_data)

```{r}
jaardoel1 <- (locations_year %>%
  filter(year == 2024))$n_locaties / 18 * 100 

jaardoel2 <- (locations_year %>%
  filter(year == 2024))$n_locaties_5bezoeken / 10 * 100 

jaardoel1 <- round(jaardoel1)
jaardoel2 <- round(jaardoel2)

locations_year %>%
  kable() %>%
  kable_styling()
```

De jaardoelen voor 2024 zijn:

+ alle locaties minstens eenmaal tellen: `r jaardoel1` % gehaald
+ 10 locaties minstens vijfmaal tellen: `r jaardoel2` % gehaald



