---
title: "Meetnet Vliegend hert"
output:
  bookdown::html_document2:
    keep_md: FALSE
    toc: TRUE
    toc_float:
      collapsed: FALSE
      smooth_scroll: FALSE
date: "2026-01-07"
author: Toon Westra
---

```{r setup, include=FALSE}
knitr::opts_chunk$set(echo = FALSE)
knitr::opts_chunk$set(message = FALSE)
knitr::opts_chunk$set(warning = FALSE)
library(tidyverse)
library(sf)
library(DT)
library(kableExtra)
library(leaflet)

```

```{r}
data_stagbeetle <- read_csv2("../raw/20251217_transects.csv")

colnames(data_stagbeetle) <- str_replace_all(colnames(data_stagbeetle), " ", "_")

check <- data_stagbeetle %>%
  filter(is.na(number), !is.na(visit_notes)) %>%
  filter(!str_detect(visit_notes, "Import")) %>%
  filter(!str_detect(str_to_lower(visit_notes), "geen vh|geen v|geen e|geen w|na transect|te koud|onweersbui")) %>%
  filter(str_detect(str_to_lower(visit_notes), " m|vliegend|flying|zie"))
  
check %>%
  write_csv2("../output/aanpassen_bezoeken_stagbeetle.csv", na = "")

data_stagbeetle <- data_stagbeetle %>%
  filter(country == "BE") %>%
  mutate(year = year(start_date),
         number = as.numeric(number))

visits_summary <- data_stagbeetle %>%
  group_by(year, location, start_date, visit_notes, visit_id) %>%
  summarise(count_data = all(!is.na(number)),
            n_record = n(),
            number_tot = sum(number, na.rm = TRUE)) %>%
  ungroup()

visits_location <- visits_summary %>%
  group_by(year, location) %>%
  summarise(n_visits = n_distinct(visit_id),
            n_visits_data = sum(!is.na(number_tot)),
            aantal_tot = sum(number_tot)
            ) %>%
  ungroup()
  
locations_year <- visits_location %>%
  group_by(year) %>%
  summarise(n_visits_tot = sum(n_visits) ,
            n_locaties = n_distinct(location),
            n_locaties_5bezoeken = sum(n_visits >= 5),
            n_locaties_5bezoeken_data = sum(n_visits_data >= 5),
            aantal_tot = sum(aantal_tot)) %>%
  ungroup()

write_csv2(data_stagbeetle, "../output/stag_beetle_2026-01-06.csv")

```

# Controle bezoeken

Als er een bezoek wordt aangemaakt, maar er wordt geen waarneming toegevoegd, veronderstellen we een nulwaarneming.
Maar bij sommige bezoeken staan de aantallen enkel in het opmerkingenveld vermeld.
Dan veronderstellen we dus foutief een nulwaarneming.

Volgende bezoeken in België moeten worden nagekeken en aangepast indien nodig.

```{r}
check %>%
  select(visit_id, start_date, location, observer, visit_notes, number) %>%
  datatable(rownames = FALSE,
            filter = "top")
```

# Overzicht bezoeken 2025

Onderstaande tabel geeft een overzicht van de bezoeken in 2025.
Als geen waarneming wordt ingevoerd, veronderstellen we een nulwaarneming.

```{r}
visits_summary %>%
  filter(year == 2025) %>%
  select(locatie = location, datum = start_date, opm = visit_notes, wnm_ingevoerd = count_data, aantal_tot = number_tot) %>%
  datatable(rownames = FALSE, filter = "top")
```

# Overzicht locaties

Onderstaande tabel toont het aantal bezoeken per locatie (n_bezoeken) en het aantal bezoeken met correct ingevoerd aantallen per locatie (n_bezoeken_data).

```{r}
visits_location %>%
   filter(year >= 2021) %>%
  select(year, locatie = location, n_bezoeken = n_visits, aantal_tot) %>%
  arrange(locatie, year) %>%
  datatable(rownames = FALSE, filter = "top") 
  
```

# Evaluatie jaardoelen

Onderstaand overzicht toont per jaar:

+ het aantal bezochte locaties (n_locaties)
+ het aantal voldoende getelde locaties (n_locaties_5bezoeken)
+ het totaal aantal getelde (en ingevoerde) individuen (aantal_tot)
+ het gemiddeld aantal getelde individuen per bezoek

```{r}
jaardoel1 <- (locations_year %>%
  filter(year == 2025))$n_locaties / 18 * 100 

jaardoel2 <- (locations_year %>%
  filter(year == 2025))$n_locaties_5bezoeken / 10 * 100 

jaardoel1 <- round(jaardoel1)
jaardoel2 <- round(jaardoel2)

locations_year %>%
  select(-n_locaties_5bezoeken_data) %>%
  mutate(`gem. aantal per bezoek` = round(aantal_tot / n_visits_tot, 1)) %>%
  kable() %>%
  kable_styling()
```

De jaardoelen voor 2025 zijn:

+ alle locaties minstens eenmaal tellen: `r jaardoel1` % gehaald
+ 10 locaties minstens vijfmaal tellen: `r jaardoel2` % gehaald



