---
title: "Data verkenning meetnet das"
output:
  html_document:
    code_folding: "hide"
    toc: TRUE
    toc_float:
      collapsed: FALSE
      smooth_scroll: FALSE
    
date: "2025-03-27"
---

```{r setup, include=FALSE}
knitr::opts_chunk$set(echo = TRUE)
knitr::opts_chunk$set(message = FALSE)
knitr::opts_chunk$set(warning = FALSE)
library(tidyverse)
library(sf)
library(DT)
library(kableExtra)
library(leaflet)
library(n2khab)
library(INBOtheme)
conflicted::conflicts_prefer(dplyr::filter)
```

```{r, eval=FALSE}

path <- fileman_up("soortenmeetnetten-queries")
file <- "processed/data_burchten"
data_das <- read_vc(file = file, root = path) %>%
  filter(meetnet == "Das")

```

# Data

We maken gebruik van het bestand `meetnet_das_2016_2024.csv`.
Dit bestand is opgeslagen in volgende private [google drive folder](https://drive.google.com/drive/folders/1xgT6S1KT7znbBllE9OwjwwCTfBXbYogs).

```{r}
data_path <- "../raw/data_extern"
das_orig <- read.csv2(file.path(data_path, "meetnet_das_2016_2024.csv"))
```

Hieronder een overzicht van de datavelden en datatypes.

```{r}
glimpse(das_orig)
```

# Dataverkenning

```{r}
data_das <- das_orig %>%
  rename(burcht_id = burchtID, jaar = Jaar, gebied = Gebied) %>%
  mutate(meetcyclus = ceiling((jaar - 2016 + 1) / 3)) %>%
  group_by(meetcyclus) %>%
  mutate(periode = str_c(min(jaar), "-", max(jaar))) %>%
  ungroup() %>%
  select(gebied, burcht_id, meetcyclus, periode, jaar, status, bewoning)

data_das_cat <- data_das %>%
  group_by(gebied, status, bewoning) %>%
  summarise(n_records = n()) %>%
  ungroup()
```

## Verschillende categorieën voor status en bewoning

```{r}
data_das_cat %>%
  kable(caption = "Verschillende categorieën voor status en bewoning") %>%
  kable_styling() %>%
  collapse_rows(columns = c(1,2))
```

+ Wat houdt de status 'ongekend' juist in? Gaat het zeker om een dassenburcht, maar is het niet zeker of het om een hoofd- of bijburcht gaat?
Of is het ook niet zeker of het om een dassenburcht gaat.

## Meerdere records per burcht_id en jaar 

+ Het komt vaak voor dat er meerdere records zijn per burcht_id in hetzelfde jaar (zie onderstaande tabel).
Gaat het om meerdere bezoeken?
Er is geen dataveld dat de datum weergeeft van de observatie.

+ Bij meerdere records per burcht_id en jaar zien we volgende gevallen:
  + de categorieën voor status en bewoning zijn dezelfde voor de burcht (verschillende bezoeken? of dubbel ingevoerd?)
  + de categorieën voor status en bewoning zijn verschillende voor de burcht (verschillende bezoeken?)
  
In onderstaande tabel kan je beide gevallen onderscheiden via de kolom `dubbel`.

```{r}
meerdere_bezoeken_jaar <- data_das %>%
  group_by(gebied, burcht_id, jaar) %>%
  filter(n() > 1) %>%
  mutate(dubbel = n_distinct(bewoning, status) == 1) %>%
  ungroup() %>%
  arrange(gebied, burcht_id, jaar)
```

```{r}
meerdere_bezoeken_jaar %>%
  datatable(rownames = FALSE,
            filter = "top",
            caption = "Meerdere records per burcht_id en jaar")
```

## Ontbrekende data

Het meetnet das werkt met een meetcyclus van 3 jaar.
In principe worden alle burchten om de 3 jaar minstens eenmaal bezocht.

```{r}

overzicht_burcht_id_cyclus <- data_das %>%
  group_by(gebied, burcht_id, periode) %>%
  summarise(n_telling = n_distinct(jaar)) %>%
  ungroup() %>%
  pivot_wider(names_from = periode,
              values_from = n_telling, values_fill = 0)

overzicht_cyclus_totaal <- data_das %>%
  group_by(gebied, periode) %>%
  summarise(n_burchten = n_distinct(burcht_id)) %>%
  ungroup()

overzicht_cyclus_herhaling <- data_das %>%
  arrange(meetcyclus) %>%
  distinct(gebied, burcht_id, periode) %>%
  group_by(gebied, burcht_id) %>%
  summarise(periodes = str_c(periode, collapse = " + ")) %>%
  ungroup() %>%
  group_by(gebied, periodes) %>%
  summarise(n_burchten = n_distinct(burcht_id)) %>%
  ungroup()

```

In onderstaande tabel tonen we het aantal bezocht burchten per periode.
Voor het gebied Voeren, ontbreken de bezoeken van de periode 2022-2024 in de dataset.

```{r}
overzicht_cyclus_totaal %>%
  kable(caption = "Aantal getelde burchten per periode") %>%
  kable_styling() %>%
  collapse_rows(columns = 1)
```

Niet alle burchten worden in elke periode geteld.
Zie onderstaande tabel.

```{r}
overzicht_cyclus_herhaling %>%
  kable(caption = "Overzicht herhaalde tellingen") %>%
  kable_styling() %>%
  collapse_rows(1)
```

In onderstaande tabel kijken we naar de meeste recente status van de burchten waarvoor er geen data is in de periode 2022-2024.
Een mogelijke reden kan zijn dat er geen bezoek heeft plaatsgevonden in de periode 2022-2024 omdat de data aangeeft dat de burcht verdwenen is.
Maar dit blijkt maar voor een beperkt aantal burchten het geval te zijn.

Het is dus onduidelijk of de burchten waarvoor er geen data is in de periode 2022-2024 verdwenen zijn (maar data niet ingevoerd) of niet bezocht werden.


```{r}
niet_geteld_cyclus3 <- data_das %>%
  arrange(meetcyclus) %>%
  group_by(burcht_id) %>%
  filter(meetcyclus == max(meetcyclus)) %>%
  ungroup() %>%
  filter(meetcyclus < 3,
         gebied != "Voeren") %>%
  unique() %>%
  group_by(gebied, periode, status) %>%
  summarise(n_burchten = n_distinct(burcht_id)) %>%
  ungroup() %>%
  rename(periode_laatste_bezoek = periode)

niet_geteld_cyclus3 %>%
  kable(caption = "Overzicht status van de burchten waarvoor geen data is voor de periode 2022-2024") %>%
  kable_styling() %>%
  collapse_rows(columns = c(1, 2))

```

# Overzich status en bewoning per meetcyclus

Indien er meerdere observaties zijn per periode en per burcht dan selecteren we per periode de observatie in het meest recente jaar.

Indien er meerdere observaties zijn per periode en per burcht in hetzelfde jaar, gaan we als volgt te werk om status te bepalen:

+ als een van de observaties 'Hoofdburcht' aangeeft: status = 'Hoofdburcht'
+ anders, als een van de observaties 'Bijburcht' aangeeft: status = 'Bijburcht'
+ anders, als een van de observaties 'Verdwenen' aangeeft: status = 'Verdwenen'
+ anders status = 'Ongekend'

```{r}
#meest recente telling per periode
data_das_cyclus <- data_das %>% 
  group_by(gebied, burcht_id, meetcyclus) %>%
  filter(jaar == max(jaar)) %>%
  ungroup() %>%
  group_by(gebied, burcht_id) %>%
  mutate(meetcyclus_min = min(meetcyclus)) %>%
  ungroup() %>%
  unique()

status_dubbel <- data_das_cyclus %>%
  group_by(burcht_id, jaar) %>%
  filter(n() > 1) %>%
  mutate(status_jaar = ifelse(any(status == "Hoofdburcht"), "Hoofdburcht",
                              ifelse(any(status == "Bijburcht"), "Bijburcht",
                                     ifelse(any(status == "Verdwenen"), "Verdwenen", "Ongekend")))) %>%
  filter(status == status_jaar)  %>%
  mutate(bewoning_jaar = ifelse(any(bewoning == "Bewoond"), "Bewoond",
                              ifelse(any(bewoning == "Niet_bewoond"), "Niet_bewoond", "Ongekend"))) %>%
  filter(bewoning == bewoning_jaar) %>%
  ungroup()

data_das_cyclus <- data_das_cyclus %>%
  anti_join(status_dubbel, by = c("burcht_id", "meetcyclus")) %>%
  bind_rows(status_dubbel) %>%
  arrange(gebied, burcht_id, meetcyclus)

all_data <- data_das_cyclus %>%
  expand(nesting(gebied, burcht_id, meetcyclus_min), nesting(meetcyclus, periode)) 

data_das_cyclus_all <- data_das_cyclus %>%
  right_join(all_data) %>%
  mutate(bewoning = ifelse(is.na(bewoning), "geen data", bewoning),
         status = ifelse(is.na(status), "geen data", status)) %>%
  filter(meetcyclus >= meetcyclus_min) %>%
  arrange(gebied, burcht_id, meetcyclus)

check_dubbel <- data_das_cyclus_all %>%
  group_by(meetcyclus, burcht_id) %>%
  filter(n() > 1)

```

## Alle burchten

Onderstaande figuur geeft een overzicht van het aantal burchten per categorie van status.

```{r}

data_das_cyclus_all %>%
  ggplot(aes(x = periode, fill = status)) +
  geom_bar() +
  facet_wrap(~gebied)
```

Onderstaande figuur toont ook de status voor bewoning.

+ Ik veronderstel dat verdwenen burchten altijd onbewoond zijn?

+ In Voeren zien we bijna uitsluitend hoofdburchten en zijn die allemaal bewoond.
  + Is dat eigen aan het gebied?
  + Worden in beide gebieden hetzelfde protocol gebruikt?

```{r, fig.width=10}

data_das_cyclus_all %>%
  ggplot(aes(x = periode, fill = bewoning)) +
  geom_bar() +
  facet_grid(gebied~status) +
  theme(axis.text.x = element_text(angle = 45))
```

## Burchten geteld in alle meetcycli

Hieronder dezelfde figuren maar dan op basis van de burchten met herhaalde bezoeken:

+ de burchten in Haspengouw die in alle meetcycli werden bezocht
+ de burchten in Voeren die in de periodes 2016-2018 en 2019-2021 werden bezocht

```{r}
data_das_cyclus_herhaald <- data_das_cyclus_all %>%
  filter(status != "geen data") %>%
  group_by(gebied, burcht_id) %>%
  mutate(n_cycli = n_distinct(meetcyclus)) %>%
  ungroup() %>%
  filter((n_cycli == 3 & gebied == "Haspengouw") |
          (n_cycli == 2 & gebied == "Voeren"))  
```

```{r}

data_das_cyclus_herhaald %>%
  ggplot(aes(x = periode, fill = status)) +
  geom_bar() +
  facet_wrap(~gebied)
```
```{r, fig.width=10}

data_das_cyclus_herhaald %>%
  ggplot(aes(x = periode, fill = bewoning)) +
  geom_bar() +
  facet_grid(gebied~status) +
  theme(axis.text.x = element_text(angle = 45))
```

## Verandering bewoning per burcht

Om de verandering per burcht te verkennen selecteren we:

+ de burchten in Haspengouw in alle meetcycli werden bezocht
+ de burchten in Voeren die in de periodes 2016-2018 en 2019-2021 werden bezocht

```{r}
data_das_cyclus_bewoning_wide <- data_das_cyclus_herhaald %>%
  select(-status, -jaar, -meetcyclus, -status_jaar, -bewoning_jaar) %>%
  pivot_wider(names_from = periode,
              names_prefix = "periode_",
              values_from = "bewoning")

data_das_cyclus_bewoning_long <- data_das_cyclus_bewoning_wide %>%
  mutate(periode2016_2021 = str_c(`periode_2016-2018`, "-", `periode_2019-2021`),
         periode2019_2024 = str_c(`periode_2019-2021`, "-", `periode_2022-2024`)) %>%
  pivot_longer(cols = c(periode2016_2021, periode2019_2024),
               names_to = "periode",
               values_to = "evolutie_bewoning")
```

Onderstaande figuren tonen de veranderingen in bewoning tussen de periodes:

+ 2016-2018 en 2019-2021
+ 2019-2021 en 2022-2024

```{r}
data_das_cyclus_bewoning_wide %>%
  ggplot(aes(x = `periode_2016-2018`, fill = `periode_2019-2021`)) +
  geom_bar() +
  facet_wrap(~gebied)
```
```{r}
data_das_cyclus_bewoning_wide %>%
  ggplot(aes(x = `periode_2019-2021`, fill = `periode_2022-2024`)) +
  geom_bar() +
  facet_wrap(~gebied)
```

In Haspengouw lijkt de bewoning sterker te variëren in vergelijking met Voeren.
Voor Haspengouw is dit gebasseerd op slechts een deel van het totale aantal burchten.

## Verandering status per burcht

```{r}
data_das_cyclus_status_wide <- data_das_cyclus_herhaald %>%
  select(-bewoning, -jaar, -meetcyclus, -status_jaar, -bewoning_jaar) %>%
  pivot_wider(names_from = periode,
              names_prefix = "periode_",
              values_from = "status")

```

Onderstaande figuren tonen de veranderingen in status tussen de periodes:

+ 2016-2018 en 2019-2021
+ 2019-2021 en 2022-2024


```{r, fig.width= 8}
data_das_cyclus_status_wide %>%
  ggplot(aes(x = `periode_2016-2018`, fill = `periode_2019-2021`)) +
  geom_bar() +
  facet_wrap(~gebied)
```


```{r, fig.width= 8}
data_das_cyclus_status_wide %>%
  ggplot(aes(x = `periode_2019-2021`, fill = `periode_2022-2024`)) +
  geom_bar() +
  facet_wrap(~gebied)
```